最高法院刑事判決　　　　　　　　　　 111年度台上字第97號
上　訴　人　蔡志誠


上列上訴人因違反毒品危害防制條例案件，不服臺灣高等法院中
華民國110年8月5日第二審判決（110年度上訴字第1653號，起訴
案號：臺灣桃園地方檢察署109 年度偵緝字第1、2號），提起上
訴，本院判決如下：
    主  文
上訴駁回。
    理  由
一、按刑事訴訟法第377 條規定，上訴於第三審法院，非以判決
    違背法令為理由，不得為之。是提起第三審上訴，應以原判
    決違背法令為理由，係屬法定要件。如果上訴理由書狀並未
    依據卷內訴訟資料，具體指摘原判決不適用何種法則或如何
    適用不當，或所指摘原判決違法情事，顯與法律規定得為第
    三審上訴理由之違法情形，不相適合時，均應認其上訴為違
    背法律上之程式，予以駁回。
二、原審審理結果，認定上訴人蔡志誠違反毒品危害防制條例之
    犯行明確，援引第一審判決書記載之事實、證據及理由，因
    而維持第一審經比較新舊法，依想像競合犯之規定從一重論
    處上訴人犯行為時共同運輸第二級毒品共2 罪刑之判決，駁
    回上訴人在第二審之上訴，已詳敘其調查、取捨證據之結果
    及憑以認定犯罪事實之心證理由。
三、按刑法第59條關於犯罪之情狀顯可憫恕，認科以最低度刑，
    猶嫌過重者，得酌量減輕其刑之規定，乃屬法院得依個案情
    節斟酌裁量之事項。此所謂法定最低度刑，固包括法定最低
    度刑；惟遇有其他法定減輕之事由者，則應係指適用其他法
    定減輕事由減輕其刑後之最低度刑而言。原判決維持第一審
    判決就上訴人所犯2 次運輸第二級毒品罪行，皆適用行為時
    毒品危害防制條例第17條第2 項規定減輕其刑，已無情輕法
    重之憾，再衡以上訴人曾有違反毒品危害防制條例前科，並
    受科刑教訓，復犯本件罪責更重之運輸第二級毒品罪，且上
    訴人年紀尚輕，非無謀生能力之人，竟以非法方式快速賺取
    金錢，另以其2次運輸之甲基安非他命淨重分別為396.648公
    克、351.338公克，純度高達98%、99% ，質重量大，對社會
    治安危害甚鉅等情狀，顯無堪以憫恕之處，不得依刑法第59
    條規定酌減其刑，詳敘其理由，核無違法或不當之情形。上
    訴意旨漫言原判決以已適用行為時毒品危害防制條例第17條
    第2 項之法定減輕事由減刑，作為不依刑法第59條酌減其刑
    之論據，顯有不當而為指摘，係就原審量刑職權之適法行使
    ，及原判決已說明事項，以自己之說詞而為指摘，自非適法
    之上訴第三審理由。至數罪併罰之定應執行刑，乃對犯罪行
    為人人格及所犯各罪間的整體關係之總檢視，不同於刑法第
    59條係決定各罪宣告刑前斟酌是否酌減其刑之減輕事由，原
    判決誤引刑法第50條、第51條數罪併罰後定應執行刑之規定
    ，論述本件尚無依刑法第59條酌減其刑之餘地部分，行文雖
    有欠當，然於判決結論並無影響，要無上訴意旨所指不當聯
    結，或混淆定應執行刑審酌事項，而有適用法則不當及不適
    用法則之違法。
四、依上所述，本件上訴違背法律上之程式，應予駁回。
據上論結，應依刑事訴訟法第395條前段，判決如主文。
中    華    民    國   111    年    1     月    12    日
                  刑事第六庭審判長法  官  許  錦  印  
                                  法  官  何  信  慶  
                                  法  官  朱  瑞  娟  
                                  法  官  劉  興  浪  
                                  法  官  高  玉  舜  
本件正本證明與原本無異
                                  書記官
中    華    民    國   111    年    1     月    18    日